# 劳务外包合同，派遣员工资如何核算？

提问人：Zjx111111 时间：2021-10-26 17:53:00
陈版主好！
我司有签订一些劳务派遣合同，有的是与劳务公司签订，有的是与个人签订，想咨询下判断这类业务支付的工资，是属于员工在应付职工薪酬核算，还是在其他应付款中核算：
1 、与劳务公司签订合同。关键条款如下：
①乙方（劳务公司）向甲方提供符合项目条件的人员，在甲方场所提供劳务外包服务；
②乙方人员接受甲方项目负责人的管理和考核，有奖惩措施，未经同意乙方不得擅自撤离劳务人员，且作业时间一个月以上；
③甲方对涉及人员的考勤、奖惩、待遇、辞退等有建议权，决定权在乙方。劳务费双方确认后甲方统一支付给乙方，乙方再与劳务人员结算。
2 、与个人签订劳务合同。关键条款如下：
①甲方安排乙方从事产品销售、业务咨询等服务，就甲方项目重大决策提供意见，协助处理业务发展中的问题；
②乙方必须按照甲方要求完成甲方指定的工作任务，甲方直接与乙方月结工资；
③乙方必须遵守甲方的各项公司管理制度。
请问根据以上两个合同的部分条款，是否可将劳务人员应认定为本企业的“职工”，来核算工资等内容，谢谢！

回答人：chenyiwei
可参考《中审众环研究 2020 》之“问题1-4-8（企业对劳务派遣人员薪酬的核算和列报）”。
对于外派劳务人员相关费用，企业应根据是否具备对这些劳务人员的工作分配、业绩考核和报酬决定、奖惩、辞退等实质性的管理权力，这些人员所从事的工作内容与本企业正式职工是否存在实质性差异等因素，分析这些劳务人员在经济实质上是否属于《企业会计准则第 9 号——职工薪酬》
所定义的“职工”。如果属于“职工”的，则其报酬（扣除可以明确识别和确定的工具使用费、劳务派遣机构管理费等不属于劳动报酬的部分）属于职工薪酬的范畴，作为短期职工薪酬进行核算。
就主帖案例，虽然“甲方对涉及人员的考勤、奖惩、待遇、辞退等有建议权，决定权在乙方”，但通常理解相关的实质性权力仍在甲方，因此应视为甲方的“职工”，甲方作为职工薪酬核算，乙方按代收代付处理。乙方仅可将合同约定的管理费按净额法确认为其自身的收入。